臺灣高等法院臺中分院刑事判決　　　　　　　　　　九十三年度上易字第四二七號
　　上　訴　人　臺灣臺中地方法院檢察署檢察官
　　上　訴　人
　　即　被　告　乙○○
右上訴人因被告傷害等案件，不服臺灣臺中地方法院九十二年度易字第二八○二號，
中華民國九十三年三月十七日第一審判決（起訴案號：臺灣臺中地方法院檢察署九十
二年度偵緝字第一○四九號），提起上訴，本院判決如左：
    主      文
上訴駁回。
    事實及理由
一、本案經本院審理結果，認第一審判決認事用法及量刑均無不當，應予維持，並引
    用第一審判決書記載之事實、證據及理由（如附件）。
二、上訴人即檢察官上訴理由略以：被告故意傷害告訴人，且犯後逃匿，並仍一再恐
    嚇告訴人，告訴人所受傷害仍有後遺症。原審僅處被告有期徒刑三月，難以服人
    。又被告自始即非善良言行，事發後迄未曾向告訴人道歉致意；且恐嚇部分，被
    告與證人言詞矛盾，有卷證可查，指摘原審判決不當云云。上訴人即被告乙○○
    上訴意旨略以：原審量刑過重云云，指摘原審判決量刑不當。查原審判決審酌被
    告因細故毆打告訴人之犯罪原因，及被告無前科，素行尚稱良好；犯後坦承犯行
    ，態度尚佳，及告訴人所受之傷害程度等一切情狀，量處被告有期徒刑三月，並
    諭知易科罰金之折算標準，並無過重或過輕之情形。被告所犯傷害罪，檢察官指
    摘原審判決量刑過輕；被告指摘原審量刑過重，均無理由，均應予駁回。又檢察
    官未提出其他足以證明被告有犯恐嚇罪之證據，其上訴指摘原審判決就被告被訴
    恐嚇，諭知無罪部分，認事不當，其上訴無理由，亦應予駁回。
三、據上論斷，應依刑事訴訟法第三百七十三條、第三百六十八條，判決如主文。
本案經檢察官丙○○到庭執行職務。
中      華      民      國      九十三     年     六      月     九     日
                                臺灣高等法院臺中分院刑事第九庭
                                      審判長法  官  陳  筱  珮
                                            法  官  康  應  龍
                                            法  官  趙  春  碧
右正本證明與原本無異。
不得上訴。
      書記官  胡  美  娟
中      華      民      國      九十三     年     六      月     十     日
                                                                        Ｒ
臺灣臺中地方法院刑事判決                        九十二年度易字第二八二號
    公  訴  人  臺灣臺中地方法院檢察署檢察官
    被      告  乙○○  男  四十七歲（民國○○○年○○月○○日生）
                        住彰化縣彰化市西勢莊七號之一
                        居縣化縣彰化市○○路二０六巷四十弄十號
                        身分證統一編號：Ｎ一二二二八五九七號
右列被告因傷害等案件，經檢察官提起公訴（九十二年偵緝字第一○四九號），本院
判決如左：
    主  文
乙○○傷害人之身體，處有期徒刑月，如易科罰金，以佰元折算壹日。
被訴恐嚇危害於安全部分無罪。
    事  實
一、乙○○因與甲○○對於委託其施作之油漆工程坪數認定有所出入，遂於民國八十
    九年九月二十七日上午十時三十分許，至臺中縣霧峰鄉○○路一一七一之二號二
    樓處，與甲○○理論會算工程款，雙方一言不合，乙○○即基於傷害之犯意，徒
    手毆打甲○○，致甲○○受有顏面三處紅腫（各約二ｘ○點二公分、二ｘ○點二
    公分、五ｘ○點二公分）、上唇破皮（○點五ｘ○點五公分）、頸部紅腫（八ｘ
    ○點五公分）、背部紅腫（五ｘ○點五公分）、胸、腹部三處紅腫（各約五ｘ○
    點五公分、二ｘ○點五公分、五ｘ○點五公分）、右前臂紅腫（十八ｘ二公分）
    、右上門牙破損、下頷中切齒脫落等傷害。
二、案經告訴人甲○○訴由臺中縣警察局霧峰分局移送臺灣臺中地方法院檢察署檢察
    官偵查起訴。
    理  由
壹、有罪部分：
一、右揭事實，迭據被告於於偵查及本院審理時坦承不諱，核與告訴人甲○○指訴情
    節相符，並有現場照片四張、現場圖二張、大屯牙醫診所八十九年九月二十八日
    之診斷書一紙、全生醫院八十九年九月二十九日之診斷證明書一紙（九十年度偵
    字第一五五四五號卷第八、九、十、十一、二十、二十一頁）等為證，足認被告
    自白與事實相符，堪可採信。本案事證明確，被告前開犯行應可認定。
二、核被告所為係犯刑法第二百七十七條第一項之傷害罪。爰審酌被告僅因細故即出
    手毆打告訴人誠非可取，惟其並無前科素行尚稱良好，於犯後並坦承犯行，犯後
    態度尚佳，並審酌其犯罪之手段及告訴人所受有臉部及身體多處紅腫、牙齒破損
    、脫落等傷害之一切情狀，量處如主文所示之刑，並諭知如易科罰金之折算標準
    。
貳、無罪部分：
一、公訴意旨略以：被告於八十九年九月二十七日上午十時三十分許毆打甲○○後，
    即又透過吳松岳傳話，對甲○○恫稱：「我身邊跟了一、二十個人，要打架也可
    以。」等語，使甲○○心生畏懼，而認被告涉犯刑法第三百零五條之恐嚇危害於
    安全罪嫌。
二、按犯罪事實應依證據認定之，無證據不得認定犯罪事實；不能證明被告犯罪者，
    應諭知無罪之判決；刑事訴訟法第一百五十四條第二項、第三百零一條第一項分
    別定有明文。又認定不利於被告之事實，須依積極證據，苟積極證據不足為不利
    於被告事實之認定時，即應為有利於被告之認定，更不必有何有利之證據，最高
    法院三十年度上字第八一六號判例可資參照。另告訴人指訴係以使被告受刑事訴
    追為目的，是其陳述是否與事實相符，仍應調查其他證據以資審認，不得僅憑告
    訴人指訴遽令被告入罪，最高法院五十二年臺上字第一三００號判例可循。
三、公訴人認被告涉犯前開犯行，無非以告訴人之指述及證人吳松岳於偵查中之證述
    為其論據之基礎。訊據被告堅詞否認，有何公訴人所指之前開犯行，辯稱：伊毆
    打甲○○之時，甲○○也有打伊，伊從二樓摔下人也受傷，並未曾與吳松岳連絡
    並透過其傳話恫嚇甲○○等語。惟查：
(一)、證人吳松岳雖於偵查中證述：「他（被告）說他身邊跟了一、二十人，要打架也
    可以」云云（九十年度偵字第一五五四五號卷第四三頁），惟其於本院審理時經
    交互詰問，則結證稱：「我去電時是被告的師父（即被告之員工）跟我說去跟甲
    ○○講要打架也可以，但被告本人並沒有這樣說，也沒說要甲○○小心一點或要
    對他不利的話」、「我有轉述被告師父的話，甲○○那邊的人好像是他的親戚說
    ，若要打架也可以，但甲○○本人沒有這樣說」、「我曾經打過二通電話，但被
    告本人都沒有接到，其中一通是他的師父接的，一通是他女朋友接的。」等語（
    本院卷第三十四、三十五頁），顯與其前開偵查中所述不同，是其偵查中所述是
    否真實，要非無疑。經本院提示其於偵查中前開證述情節，並請其確認，其則證
    述：「被告沒有這樣跟我說，我也沒有這樣傳話，我在偵查庭並沒有這樣說，我
    說是他們師父講的，該師父說被告的身邊有人，我並沒有提到一、二十人，可能
    是檢察官他們聽錯了」等語（本院卷第三十五頁）。故尚難以證人吳松岳所述前
    後顯不一之證詞，即率爾推論被告確有透過證人吳松岳轉述前開公訴人所述恫嚇
    告訴人甲○○之言語。另告訴人甲○○之指述，係自證人吳松岳處所聽聞，而證
    人吳松岳之證述既有前開所述之瑕疵，則告訴人之指述是否詳實，亦屬有疑。
(二)、綜上所述，證人吳松岳證述、告訴人甲○○之指述，既有前述所陳之瑕疵，自不
    得逕以其等前開所述，即率爾推論被告確有透過證人吳松岳轉述恫嚇告訴人甲○
    ○之言詞。此外，復查無其他積極證據足以證明被告確有公訴人所指之前揭犯行
    ，揆諸首揭法條規定及判例意旨，既無積極證據足認被告有刑法第三百零五條恐
    嚇危害於安全罪之犯行，依法即應諭知無罪之判決。
據上論所，應依刑法第二百九十九條第一項前段、第三百零一條第一項，刑法第二百
七十七條第一項，第四十一條第一項前段，罰金罰鍰提高標準條例第一條前段、第二
條，判決如主文。
本案經檢察官林文亮到庭執行職務。
中      華      民      國      九十三      年      三    月    十七    日
                                  臺灣臺中地方法院刑事第十四庭
                                      審判長法  官  楊真明
                                  法  官  陳  葳
                                            法  官  劉逸成
右正本證明與原本無異。
如不服本判決，應於送達後十日內向本院提出上訴狀（須附繕本），上訴於臺灣高等
法院臺中分院。
                                            書記官
中      華      民      國      九十三      年      三    月    十七    日
附錄論罪科刑法條
中華民國刑法第二百七十七條
傷害人之身體或健康者，處三年以下有期徒刑、拘役或一千元以下罰金。
犯前項之罪因而致人於死者，處無期徒刑或七年以上有期徒刑；致重傷者
，處三年以上十年以下有期徒刑。
